Inventaris van het archief van de Academische Raad, (1956) 1961-1985
Nationaal Archief, Den Haag
- 1e zending
  - Commissie voor de Bestuurshervorming ex art.56 W.U.B. 1970 Verslag 01-09-'73 t/m 01-09-'74 Verslag 01-09-'74 t/m 01-09-'75 Verslag 01-09-'75 t/m 01-09-'76 Verslag 01-09-'76 t/m 01-09-'78, 117
  - Commissie voor de Bestuurshervorming ex art.56 W.U.B. 1970 Verslag 01-03-'78 t/m 01-09-'79; 01-09-'79 t/m 01-09-'80; 01-09-'80 t/m 01-09-'81, 118
  - Commissie voor de Bestuurshervorming ex art.56 W.U.B. 1970 Verslag 01-09-'81 t/m 01-09-'82; 01-09-'81 t/m 01-09-'82; 01-09-'82 t/m 01-09-'83, 119
  - 02.4 Structuur Wetenschappelijk Onderwijs Deel I, II en III Advies aan de minister van Onderwijs en Wetenschappen, 120
  - 02.4 Commissie herstructurering aardwetenschappen 1968-1970 Herstructurering aardwetenschappen Diversen, 121
  - 02.4 Nota Posthumus Herstructurering W.O. (Wetenschappelijk Onderwijs) Deel I, 23-10-'68-juni 1969 Deel II, juli '69 -febr. '71 Deel III, maart '71-april '71, 122
  - 02.4 Herstructurering W.O. Nota Posthumus Deel IV, mei 1971 Deel V, juni 1971 Deel VI, juli t/m aug.1971, 123
  - 02.4 Herstructurering W.O. Nota Posthumus Deel VII, sept.'71 t/m febr.'72 Deel VIII, maart '72 t/m april '72 Deel IX, april '72 t/m mei '72 Deel X, juni '72 t/m mei '73, 124
  - 02.4 Herstructurering W.O. Deel XI, juni 1973 t/m april 1974 Deel XII, mei 1974 t/m nov 1974 Deel XIII, dec 1974 t/m mrt 1975 Deel XIV, april 1975 t/m juni 1976 Ontwerp van Wet Uitstel toepassing Herstructurering W.O., 125
  - 02.4 Academisch Statuut 2e fase 20-03-'62 t/m 02-11-'65 Academisch Statuut 2e fase Voorlopige resultaten overleg in het kader A.R., 126
  - 02.4 Werkgroep Memorie van Antwoord Wetsontwerp herstructurering W.O. Deel I 14-11-'73 t/m 20-12-'73 Deel II, 21-12-'73 t/m 08-01-'74 Deel III, 09-01-'74 t/m 10-01'74 Deel IV, 11-01-'74 t/m 28-02-'74 Deel V, 01-03-'74 t/m 15-07-'74, 127
  - 02.4 Academisch Instituut Deel I, 05-10-'62, (A.R. 398) Deel II& III 05-10-'62, (A.R. 398) Deel IV, 22-10-'62 t/m 20-12-'62 Deel V, 08-02-'63 t/m 09-12-'63, 128
  - 02.4 Herziening Academisch Statuut 2e fase 19e A.R.-vergadering 26-06-'65 24e A.R.-vergadering 09-07-'66 Overgangsregeling Voorstellen C.T.W., 129
  - Herziening A.S. 2e fase Deel I, 1965 t/m 1966 Deel II, 1967 t/m 1968 Deel III, 1968 t/m 1974 Wetenschappelijke beoefening niet-klinische geneeskunde, 130
  - Herziening A.S. 2e fase Pedagogiek art.215 t/m 219 Universitaire Lerarenopleiding Deel I, juni 1970 t/m dec.1972 Deel II, jan., 1973 t/m juli 1973 Deel III, aug. 1973 t/m dec. 1973, 131
  - 02.6 Herziening A.S. 2e fase C.G.W. Algemeen Voorstellen Letteren Voorstellen Theologie Voorstellen Wijsbegeerte Voorstellen Rechtsgeleerdheid I Voorstellen Rechtsgeleerdheid II, 132
  - 02.6 Herziening A.S. 2e fase C.L.W. Algemeen Biologie Tandheelkunde Geneeskunde Geneeskunde, rapport comm. huisartsen Aantekeningen Hr. Aberson inzake Herz. A.S. 2e fase Geneeskunde Opleiding niet-klinische Geneeskunde Wetenschapsbeoefening, 133
  - 02.6 Herziening A.S. 2e fase C.M.W.algemene voorstellen secties Sociologie en politicologie Cult. Antropologie deel I en II Pedagogie deel I en II, 134
  - 02.6 Herziening A.S. 2e fase Voorstellen C.T.W. algemeen Voorstellen C.E.W. algemeen Voorstellen Sectie Wiskunde, Natuurkunde, Sterrekunde Scheikunde, Farmacie, Aardwetenschappen m.b.t. faculteit der Wiskunde en natuurkunde, 135
  - 02.6 Herziening A.S. 2e fase Voorstellen secties: Psychologie deel I en II Economie deel I en II, 136
  - 02.6 Herziening A.S. 2e fase Voorstellen secties Wijsbegeerte, Antilliaans Recht, Geschiedenis, Kunstgeschiedenis en muziekwetenschap, Archeologie en Prehistorie, Klassieke Oudheid., 137
  - 02.6 Herziening A.S. 2e fase Voorstellen secties Nederlands, Romaans, Engels, Germaans en Slavisch M-Oosten, Zuid-Oost Azie, Algemene Taalwetenschappen Algemene Literatuurwetenschappen, 138
  - 02.6 Herziening A.S. 2e fase Algemeen deel Deel I, 8 mrt.-'76 t/m dec.-'77 Deel II, 1e kwartaal 1978 Deel III, april 1978, 139
  - 02.6 Herziening A.S. 2e fase Algemeen deel Deel IV mei '78-aug '78 Deel V, febr. '79 - aug. '80 Deel VI sept. '80- nov. '80, 140
  - 02.6 Herziening A.S. 2e fase Algemeen deel (Periode 2e fase W.O.) Deel I, jan '81 t/m 1982 Deel II, 1981 t/m 1982 secties Deel III mei 1981 advies, 141
  - 02.6 Herziening A.S. Byzonder deel (Periode Wet Herstrucurering W.O. dd 12-11-'75) Herziening A.S. Byzonder deel/Secties Herziening A.S. Byzonder deel(commissies), 142
  - 02.4 Herziening A.S. Farmacochemie, 1977 t/m 1980 Secties, 1977 t/m 1979 Wetenschap & Samenleving, 1977 t/m 1980, 143
  - 02.4 Herziening byzonder deel A.S. Algemeen (Periode Wet 2e fase W.O.) jan 1981 t/m juni 1982 Idem deel I (1981 t/m 1982) Secties, 144
  - 02.4 Herziening A.S. Byzonder deel (Periode Wet 2e fase W.O.) Deel II, 1981 t/m 1982 Deel III, 1981 t/m 1982 Deel IV, 1981 t/m 1982, 145
  - 02.4 Voorstel inzake inrichting van een herzien byzonder deel van het A.S. Advies inzake inrichting van het byzonder deel van het herziene A.S. Deel I, okt.1981 deel II, nov.1981, 146
  - 02.4 Tussentijdse wijzigingen A.S. m.b.t. studierichtingen sociaal-culturele wetenschappen de lerarenopleiding milieuhygiene en moleculaire wetenschappen. Wijzigingsvoorstellen A.S., 147
  - 02.4 Herprogrammering W.O. Deel I, mrt. '72 t/m juni '73 Deel II, juli t/m eind '73 Deel III, jan '74 t/m okt. '74, 148
  - 02.4 Herprogrammering W.O. Deel IV, nov. '74 Deel V, dec. '74 Deel VI, jan t/m aug '75, 149
  - 02.4 Richtlijnen en Herprogrammering Deel I, 11-09 t/m 31-10 '75 Deel II, 03-11 t/m nov. '75 Deel III, dec. '75 t/m febr. '76 Deel IV, 01-03 t/m nov. '76, 150
  - 02.4 Herprogrammering W.O. Nieuwe studierichtingen 1977 Opleiding biochemie Deel I, okt. '76 t/m dec '77 Deel II, jan. '78 t/m 14-09-'79, 151
  - Herprogrammeringsvoorstellen Algemeen, 152
  - 02.4 Herprogrammeringsvoorstellen Deel I, 30-08-'76 t/m 31-01-'77 Deel II, febr. '77 Deel III, 01-03-'77 t/m 14-03-'77, 153
  - 02.4 Herprogrammeringsvoorstellen Deel IV, 14-03 t/m 31-03-'77 Deel V, 01-04-'77 t/m 30-06-'77 Adviezen mei '77 t/m juni '77, 154
  - 02.4 Toetsing herprogrammeringsvoorstellen Deel VI, 17-05-'77 t/m 29-11-'77 Deel V, 29-11-'77 Deel VI, 29-11-'77, 155
  - 02.4 Herprogrammeringsvoorstellen Deel VII, 01-07-'77 t/m 31-07-'77 Deel VIII, 01-08-'77 t/m eind '77 Deel IX, jan '78 t/m juni '78, 156
  - 02.4 Herprogrammeringsvoorstellen Vergaderstukken D.R. 4 en 5 april '77 Deel I, II en III, 157
  - 02.4 Herprogrammeringsvoorstellen (Secties) DR 77.038 Wiskunde R.U.L., R.U.G., R.U.U., U.v.A., V.U. en K.U.N. DR 77.039 Wiskunde T.H.D., T.H.E. en T.H.T. DR 77.040 R.U.G. DR 77.041 Natuurkunde U.v.A., V.U., R.U.L., R.U.G., K.U.N. em R.U.U. DR 77.042 Techn. natuurkunde R.U.G. DR 77.043 T.H.D., T.H.E. en T.H.T., 158
  - Herprogrammeringsvoorstellen DR 77.044 Sterrekunde R.U.L., U.v.A., R.U.U. en R.U.G. DR 77.054 Scheikunde U.v.A., V.U., R.U.G., R.U.L., K.U.N. en R.U.U. Technische Scheikunde R.U.G. Farmacochemie V.U. Scheikundige Technologie T.H.D., T.H.E. en T.H.T., 159
  - Herprogrammeringsvoorstellen DR 77.049 Geologie U.v.A., V.U., R.U.L. en R.U.U. DR 77.050 Geofysica R.U.U. DR 77.051 Fysische geografie U.v.A., V.U. en R.U.U., 160
  - Herprogrammeringsvoorstellen DR 77.052 Mijnbouwkunde DR 77.053 C.I.V.-Techniek T.H.D. DR 77.054 Geodesie T.H.D. DR 77.055 Bouwkunde T.H.D. DR 77.056 Werktuigbouwkunde DR 77.057 Electrotechniek T.H.D., T.H.E. en T.H.T., 161
  - Herprogrammeringsvoorstellen DR 77.058 Luchtvaart en Ruimtetechniek DR 77.059 Scheepsbouw en Scheepvaartkunde DR 77.062 Metaalkunde DR 77.063 Industriele vormgeving T.H.D. DR 77.060 & 61 Bedrijfskunde T.H.D., T.H.E. en T.H.T., 162
  - Herprogrammeringsvoorstellen DR 77.064 Landbouwwetenschappen L.H. Wageningen DR 77.065 Biologie U.v.A., V.U., R.U.G., R.U.L., K.U.N. en R.U.U. DR 77.066 Farmacie U.v.A., R.U.G., R.U.L. en R.U.U., 163
  - Herprogrammeringsvoorstellen DR 77.067 Geneeskunde R.U.L., R.U.G., R.U.U., E.U.R., R.U. Limburg, U.v.A. en K.U.N. DR 77.068 Tandheelkunde R.U.G., R.U.U., V.U. en U.v.A. DR 77.069 Diergeneeskunde R.U.U., 164
  - Herprogrammeringsvoorstellen DR 77.071 Nederlands Recht R.U.L., V.U., R.U.U., K.U.N., U.v.A., E.U.R., K.H.T. en R.U.G. DR 77.072 Notariele Studierichting R.U.L., R.U.G., R.U.U., V.U. en U.v.A. DR 77.073 Fiscaal Jur. R.U.G., R.U.L., K.H.T. en U.v.A. DR 77.074 Staatkundige Studierichting R.U.L., V.U. en R.U.U. DR 77.075 Antilliaans, Zuid- Afrikaans Surinaams en Indonesisch Recht, 165
  - Herprogrammeringsvoorstellen DR 77.076 Econ. Wetensch. R.U.G., E.U.R., U.v.A., V.U. en K.H.T. DR 77.078 Econometrie R.U.G., E.U.R., U.v.A., V.U. en K.H.T., 166
  - Herprogrammeringsvoorstellen DR 77.080 Klassieke Talen R.U.L., R.U.G., R.U.U., U.v.A., V.U. en K.U.N. DR 77.081 Nederlands R.U.L., R.U.G., R.U.U., U.v.A., V.U. en K.U.N. DR 77.082 Zuid-Afrikaans U.v.A. DR 77.087 Romaans R.U.G. en U.v.A. DR 77.083 Frans R.U.L., R.U.G., R.U.U., U.v.A. en K.U.N. Herprogrammeringsvoorstellen DR 77.084 Italiaans R.U.L., R.U.G., R.U.U., U.v.A. en K.U.N. DR 77.085 Spaans R.U.L., R.U.G., R.U.U., U.v.A. en K.U.N. DR 77.086 Portugees R.U.U. en K.U.N., 167
  - Herprogrammeringsvoorstellen DR 77.088 Engels R.U.L., R.U.G., R.U.U., U.v.A., V.U. en K.U.N DR 77.089 Duits R.U.L., R.U.G/, R.U.U., U.v.A., V.U. en K.U.N. DR 77.090 Scandinavisch R.U.G., R.U.U. en U.v.A. DR 77.091 Fries R.U.G., V.U., U.v.A. en R.U.U. DR 77.092 Oud-Germaans R.U.G., R.U.U. en U.v.A. DR 77.093 Slavisch R.U.L., R.U.G., R.U.U. en U.v.A. DR 77.094 Finoegristiek R.U.G., 168
  - Herprogrammeringsvoorstellen DR 77.095 Hebreeuws R.U.L., R.U.G., U.v.A. en V.U. DR 77.095 Semitisch R.U.L., R.U.G., U.v.A., V.U. en K.U.N. DR 77.095 Arabisch R.U.G., V.U. en K.U.N. DR 77.095 Aramees Syrisch R.U.L., R.U.G. en V.U. DR 77.096 Indisch en Iraans R.U.L., R.U.G., R.U.U. en U.v.A. DR 77.097 Indonesisch R.U.L. DR 77.098 Chinees, Japans, Koreaans R.U.L. DR 77.099 Egyptisch R.U.L., R.U.G. en U.v.A. DR 77.100 Turks R.U.L. en R.U.U. DR 77.100 Nieuw-Perzisch R.U.L. en R.U.U. DR 77.100 Arabisch R.U.L., R.U.U. en U.v.A. DR 77.101 Afrikaans/Bantoeistiek R.U.L. DR 77.102 Algemene Taalwetenschappen R.U.G., R.U.U., U.v.A., V.U. en K.U.N. DR 77.103 Vergelijkende Indo-Europese Taal wetenschappen R.U.L. en K.U.N. DR 77.105 Algemene Literatuurwetenschappen R.U.G., R.U.U., U.v.A., V.U. en K.U.N, 169
  - Herprogrammeringsvoorstellen DR 77.106 Geschiedenis R.U.L., R.U.G., R.U.U., U.v.A., V.U. en K.U.N. DR 77.107 Kunstgesch. en arch. R.U.L., R.U.G., R.U.U., U.v.A., V.U. en K.U.N. DR 77.108 Archeologie R.U.G., R.U.U., U.v.A. en V.U. DR 77.109 Muziekwetenschap R.U.U. en U.v.A., 170
  - Herprogrammeringsvoorstellen DR 77.110 Sociologie R.U.L., R.U.G., R.U.U., E.U.R., U.v.A., V.U. en K.U.N. Herprogrammeringsvoorstellen DR 77.112 Politicologie R.U.L., U.v.A., V.U. en K.U.N., 171
  - Herprogrammeringsvoorstellen DR 77.113 Psychologie R.U.L., R.U.U., U.v.A., V.U., K.U.N. en K.H.T. DR 77.114 P.A.W. R.U.L., R.U.G., R.U.U., U.v.A., V.U. en K.U.N. DR 77.115 Lichamelijke opvoeding V.U., 172
  - Herprogrammeringsvoorstellen DR 77.116 Sociale geografie R.U.G., R.U.U., U.v.A., V.U. en K.U.N. DR 77.117 Planologie R.U.U., U.v.A. en K.U.N. DR 77.118 Prehistorie R.U.L., V.U. en R.U.G. DR 77.119 Wijsbegeerte R.U.L., R.U.G., R.U.U., E.U.R., U.v.A., V.U. en K.U.N., 173
  - 02.4 Eerste werkstuk C.V.H.W.O.(Commissie Voorbereiding Herprogrammering Wetenschappelijk Onderwijs) Tweede werkstuk C.V.H.W.O. Derde en vierde werkstuk C.V.H.W.O. Reacties op het werkstuk van de C.V.H.W.O. Deel I van jan. t/m juli 1973 Deel II vanaf 1 aug. 1973 t/m okt. '73 Deel III, nov. '73 t/m mrt. '74, 174
  - 02.4 Vijfde werkstuk C.V.H.W.O. 1-12-'75 Zesde werkstuk C.V.H.W.O. mei '81 Zevende werkstuk C.V.H.W.O. juni '82, 175
  - Notulen en bijlagen C.V.H.W.O. Deel I juli '73 t/m 15-11-'73 Deel II nov '73 t/m mei '74 Deel III juni '74 t/m mei '75, 176
  - Notulen en bijlagen C.V.H.W.O. 1e t/m 21e vergadering jan 1973 t/m febr. '74, 177
  - Notulen en bijlagen C.V.H.W.O. 22e t/m 35e vergadering febr. '74 t/m dec. '74, 178
  - Notulen en bijlagen C.V.H.W.O. 36e t/m 41e vergadering jan '75 t/m juni '75 Deel I en II, 179
  - Notulen en bijlagen C.V.H.W.O. 42e t/m 53e vergadering juli '75 t/m sept. '76, 180
  - Notulen en bijlagen C.V.H.W.O. 54e t/m 66e vergadering sept. '76 t/m mei '77, 181
  - Notulen en bijlagen C.V.H.W.O 67e t/m 83e vergadering juni '77 t/m febr. '78, 182
  - Notulen en bijlagen C.V.H.W.O. 84e t/m 93e vergadering febr '78 t/m nov '78, 183
  - Studieduur & Rendement Correspondentie betreffende studieduur & Rendement (testament Cals) bevordering snellere studie Deel I, II en III, 1963 - 1966 + andere map, die betrekking heeft op bovengenoemde correspondentie, 184
  - 02.46 Werkgroep Studieduur Deel I en II Werkgroep Studieduur, rapporten en declaraties Studieregeling Utrecht Uitvoering art.59 3e en 4e lid, 185
  - 02.451 Bedrijfs & Bestuurswetenschappen (I en II) Rapporten commissies Wiarda en Pruyt Registratie kostbare onderwijsmiddelen 02.41 Aanvang colleges & practica 02.451 Centrale collegia voor bepaalde studierichtingen 02.452 Leerstoel Parapsychologie 02.455 Praktische cursussen Oosterse Talen 02.455.1 Studium generale 02.455 Vacantie en cursusindeling, 186
  - 02.4 Commissie coordinatie technisch Wetenschappelijk Onderwijs - Hoger Technisch Onderwijs Commissie Schlosser, 1964 -1972 Commissie Wetenschappelijk Onderwijs Sociale academies Commissie Sassen - Roest 1968 -1972 Cie.W.O.-H.E.A.O. Cie. Reitsma 5-3-'70 t/m 20-3-'72, 187
  - 02.451 C.M.W.-Rapport inzake Advies de Moor F.S.W 1970-1971, 188
  - 02.4 Overleg cie. Tertiair Onderwijs 18-3-'69-mei'74 Assistentonderzoekers + werkgr. dec.'71 t/m nov '73 Herstructurering H.B.O. (1971) Curriculum scheikunde 1973 Reorganisatie studie Diergeneeskunde, 189
  - .09 Studentenaangelegenheden 1. CSA adhoc-cie studentenhuisvesting 1967 2. Student en Universiteit 3. Studentenombudsman 4. N.S.R. en S.V.B. 5. Contactgroep D.R.-N.S.R. 6. CSA Agenda's en verslagen (1-8), 190
  - .09 Studentenaangelegenheden 7. CSA verslagen 8. Stukken verzonden aan CSA-leden (1962-1965) 9. CSA vergaderstukken 1963-1964 10. CSA vergaderstukken 1964, 191
  - .09 Studentenaangelegenheden 11. CSA vergaderstukken, 1965-1966 12. CSA vergaderstukken, 1966-1967 13. CSA vergaderstukken, 1967-1968 14. CSA diverse onderwerpen 15. Organisatie studentenverenigingen 16. De Fancy-student, 192
  - .09 Studentenaangelegenheden 17. Rijksstudietoelagen 18. Studentenbudgetonderzoek 1969 19. Stukken van het L.O.S., 1970-1971 20. Stukken van het L.O.S., 1971-1972 21. Stukken van het L.O.S., 1972 22. I.O.S.-werkgroep integratie 23. Autonomie van de instellingen, 193
  - .09 Studentenaangelegenheden 23. Ingekomen en verzonden stukken, 1973-1976 24. Ingekomen en verzonden stukken, 1977 25. Stukken CSV-vergaderingen, 1977-1979, 194
  - .09 Studentenaangelegenheden 26. Stukken CSV-vergaderingen, 1974 27. Stukken CSV-vergaderingen, 1974-1975 28. Stukken CSV-vergaderingen, 1975-1976 29. Stukken CSV-vergaderingen, 1976, 195
  - .09 Studentenaangelegenheden 30. Ingekomen stukken CSV, 1978(1) 31. Ingekomen stukken CSV, 1978(2) 32. Ingekomen stukken CSV, 1978-1979 33. Ingekomen stukken CSV, 1979, 196
  - .09 Studentenaangelegenheden 34. Stukken CSV vergaderingen, 1976(2) 35. Stukken CSV vergaderingen, 1977 36. Stukken CSV vergaderingen, 1978(1) 37. Stukken CSV vergaderingen, 1978(2), 197
  - .09 Studentenaangelegenheden 38. Kerncommissie CSV, 1976-1978 39. Kerncommissie CSV, 1978-1981 40. CSV-werkgroep studiefin., 1974-1975 41. CSV-werkgroep beleidsvisie stud. voorzieningen 42. Studentenvoorzieningen + beleid; 198
  - .09 Studentenaangelegenheden 43. Verzonden stukken, 1978 44. Verzonden stukken, 1978-1979 45. Studentenbudgetonderzoek t/m 1978 46. Gezondheidszorg, 1976 t/m 1980, 199
  - .09 Studentenaangelegenheden 47. Samenstelling CSV 48. CSV-verslagen, 1973-1978 49. Studentengezondheidszorg t/m 1975 50. Inschrijvingen & collegegeld, 1972-1981 51. Rechtspositie studenten, 1977-1979, 200
  - .09 Studentenaangelegenheden 52. Verzonden stukken, 1977 53. Conseqenties representatie, 1974 54. Bestedingsonderzoek 55. Vergaderingen CSV werkgroep werkstudenten 56. Kerncommissievergaderingen, 1973-1974 57. Kerncommissievergaderingen, 1975-1976, 201
  - .09 Studentenaangelegenheden 58. Gezondheidszorg, 1979-1981 59. Gezondheidszorg, 1981-1984, 202
  - 07.501.507 Commissie Studentenaangelegenheden Algemene Samenst. Verg., 14-9-'62 t/m 1969 Nederlandse Studentenraad, 1961/1968; 203
  - 09.8 Risico en aansprakelijkheid bij ongevallen studenten Deel I 1963-1965 Deel II 1966-1968 Deel III 1969-1970 Opheffing Cie adhoc + verg. en declaraties, 204
  - 09.172 Contactgroep NSR-DR 09.8 Studieonderzoek Studiekeuze & Beroepsverwachtingen Studenten 09.822.1 Röntgenologisch onderzoek Reactie Mantoux bij inschr. stud. 09.83 Studentengezelligheidsverenigingen Vormingsactiviteiten studenten 09.85 Studiereizen studenten Financiele steun 09.88 Studentenverenigingen 09.89 Universitaire ombudsman Landelijke kamer v/verg. L.K.V.V., 205
  - 09.822.1 Studentengezondheidszorg Deel I 1965 t/m 1969 Deel II 1970, 206
  - 09.81 Studentenvoorzieningen Deel I 1963 t/m 1967 Deel II 1968 t/m 1970 Deel III vanaf 1971 Inventarisatie Studentenvoorzieningen 4-4-'74 t/m jan '75, 207
  - 09.8 Studentenvoorzieningen Deel IV 1973 t/m 1976 Deel V 1977 Deel VI 1978 t/m 1979, 208
  - 09.8 Studentenvoorzieningen Deel VII vanaf 1980 Werkgroep beleidsvisie 09.83 Beleidsvisie studentenvoorzieningen vanaf jan '78 t/m mrt '78 09.83 Notulen en bijlagen werkgroep beleidsvisie studentenvoorzieningen juni -dec '72 Huisvesting studenten-algemeen juni '73 -okt '84, 209
  - .09 Studenten/algemene aangelegenheden 09.8 Militaire dienst/student Financiele tegemoetkoming aan studentenfunctionarissen Studentenvergaderingen-Landelijk Beraad Studentendecanen(L.B.S.) Werkstudenten-studiefinanciering, 210
  - .09 Inschakeling studenten in werkzaamheden A.R. Overleg met studenten over universitaire aangelegenheden art 81 en 82 wwo) Welzijnsberaad universiteiten Studenten eettafels/mensae & kantines in universitaire gebouwen. 1973 t/m 1978, 211
  - .09.831 Werkstudenten Binnengekomen enquêteformulieren Inventarisatie onderwijsfaciliteiten, 212
  - .09 Toelating & opvang buitenlandse studenten 1981/1983 Financiele moeilijkheden St. Handicap en Studie (NSS) 1-12-'81 Student en taakverdeling idem werkgroep 19-9-'83 Landelijke werkgroep Toelating studenten tot instellingen van H.O. binnen de Europese Gemeenschap 1978/1981, 213
  - 09.74 Studentenbudgetonderzoek, 13-11-'74 t/m 1983; 214
  - 04.11 Studiefinanciering Deel I, jan 1973 t/m april 1974 Deel II, mei 1974 t/m 31-12-'80, 215
  - 04.11 Studiefinanciering Deel III, jan '81 t/m dec '83 Deel IV, jan '81 t/m 18-10-'84, 216
  - 04.11 Studiefinanciering Studiebeurzen & toelagen, 1962 t/m 1983 Studiefinanciering + werkgroep Regeling financiering leeronderzoeken buitenland 1978, 217
  - 07.501.5 Commissies en secties diverse onderwerpen/functioneren Wetenschapscommissies Deel I 27/8-'63 t/m 1967 Deel II Deel III, 1968-juni '70 Deel IV juli '70 t/m 1979 Besluiten commissies/werkgroepen van de A.R., 218
  - 07.501.5 Commissies algemene vorming Commissies C.G.W., C.M.W., C.W.L. en C.E.W. 1961 t/m 1962 Commissies Geesteswetenschappen Instelling/Samenstelling, 1962 t/m 1971 + verg. 1969, 219
  - 07.501.5 Commissie Exacte Wetenschappen 5-4-'62 t/m 17-1-'67 + verg. Commissie Wetenschappen van het Leven 1962 t/m 1969 + verg., 220
  - 07.501.5 Commissie Statistisch onderzoek 1962 t/m 1971 + verg. Contact Univ. Stat. Bureaux & C.S.O. 18-6 t/m 5-11 '64 Werkgroep: Behoefte aan afgestudeerden in literaire vakken (1965), 221
  - 07.501.5 Commissie doceren & studeren Rapport (Periode 1962/1967), 222
  - 07.501.5 Commissie Internationale Zaken 24-4-'63 Instelling/Samenstelling + vergaderingen (Periode 1962 t/m 1987), 223
  - 07.501.5 Commissie Technische Wetenschappen 22-9-'62 Algemeen, 1962-1964 Samenstelling I en II, 1962/1985 Vergaderingen, 1968, 224
  - 07.501.5 Commissie Algemene Vraagstukken Wetenschappelijk onderzoek CAVWO (Instelling Kerncommissie algemeen) 1962 t/m 1972 Samenstelling, 1975/1980, 225
  - 07.501.5 Commissie Algemene Vraagstukken Wetenschappelijk onderzoek CAVWO 21-3-'64 Samenstelling III 1981/1985 Vergaderingen + Jaarlijkse Verslagen, 226
  - Cie adhoc structuur Wetenschappelijk corps & organisatie van zijn taak (1966/70) Rapport Cie van Os Werkgroep Wetenschappelijk Corps 19-5-'80 t/m 1982, 227
  - Commissie Algemene Vraagstukken Verhouding v.w.o. - w.o. + verg. Deel I okt. '70 - dec. '74 Deel II jan '75 - jan '77 Samenstelling leden Cie., 228
  - 07.501.5 Commissie Algemene Vraagstukken Verhouding v.w.o. - w.o. 2-10-'70/79 Algemene vraagstukken verhouding v.h.o. - h.o 1975/1979, 229
  - 07.501.5 Commissie Aansluitingsvraagstukken v.h.o. - h.o. van de A.R. 2-1-'80 t/m 1985 Vergaderingen 1977/85, 230
  - 07.501.5 Commissie Algemene Vraagstukken Bibliotheekwezen GAVUB 18-5-'71 (Periode 1970 t/m 1985) Commissie Besturen Letterenfaculteiten 1971 t/m 1-4-'80, 231
  - 07.501.5 Commissie Voorlichtingsvraagstukken (2-2-'74) (1971 t/m 1976) idem vergaderingen, 232
  - 07.501.5 Commissie Wetenschappelijk Onderwijs Milieukunde 24 1-72 - 1981 Commissie universitaire milieukunde 1981 t/m 1985 Interuniversitair Samenwerkingsorgaan Onderwijskunde SONAR 13-4-'81 t/m 1985 SONAR- interimrapport (1982), 233
  - 07.501.5 Commissie Studentenvoorzieningen 2-1-'73 Samenstelling I en II Vergaderingen I en II (Periode 1962/1985), 234
  - 07.501.5 Commissie Permanente Planning P.P.C. 1973 t/m 1985 Commissie Capaciteitsproblemen van de P.P.C. 1977/1985, 235
  - 07.501.5 Commissie van de Universitaire Lerarenopleiding 23-9-'77 Samenstelling I, 1977/1979 Samenstelling II, 1980/1985 Algemene Verg., 236
  - 07.501.5 Commissie Onderwijsvraagstukken Wetenschappelijk Onderwijs Instelling/Samenstelling, 1978 t/m 1985, 237
  - -51.3 Deficiente vooropleidingen Deel I, 1968/69 Deel II, 1-1 t/m 1-7-'70 Deel III, 1-7 t/m 31-12-'71 Deel IV, 1972 Deel V, 1973, 238
  - -51.3 Deficiente vooropleidingen Deel VI, 1-1-'74 t/m 14-3-'74 Deel VII, 22-3-'74 t/m 25-6-'74 Deel VIII, 1-7-'74 t/m 30-12-'75 Aanvullende vooropl. bij def. v.w.o.-takenpakket 1980/81 Verlenging studieduur theologanten 1981 t/m 1983, 239
  - -51.3 Voorontwerp van wet wijziging art 26 en 27 W.W.O. Aansluiting v.w.o. - w.o. Deel I 30-6 t/m eind '70 Deel II, jan '71 t/m eind '71 Deel III jan '72 t/m 1981 Knelpunten bij overgang v.w.o. - w.o. '76, 240
  - -51.3 Straks studeren -51.32 Atheneum experiment 02.6 Positie bezitters getuigschrift v.w.o. -avondscholen 1972 t/m 1974 02.16 Verruiming toelatingseisen H.B.S.ers 02.16 Vrijstellingsregelingen Instroming MO-B abiturienten in de doctorale fase van de aanverwante studierichting (art 27 bis), 241
  - -51.3 Brochure inzake deficiente vooropleidingen studiejaar 1975-1976, 242
  - -51.3 Totaalvisie onderwijs 1974 Contourennota 16-6-'75/aug '76 Contourennota 30-8-'76 t/m febr '78 Werkgroep Contourennota 17-9-'75 t/m april '76, 243
  - -51.3 Experiment expressievakken als eindexamenvak bij het VWO '74/1985 Aansluiting VWO-WO 1983-1985 Onderzoeksvoorstel taalbeheersing 1983-1984 Werkgroep examenprogramma's & Rijksplannen VWO/HAVO/MAVO natuurkunde Instelling gymnasiale afdeling gamma, 244
  - -51.3 Def. vooropleiding resp. VWO-programma Wiskunde bij studie keuze sociale wetenschappen 1973 t/m 1977 Interim-rapport Werkgroep voor advies van de Herverkaveling Eindexamenprogr. Wiskunde I en II VWO (HEWET) 1979 t/m 1985 Beginselnota inzake de volwasseneneducatie febr 1980 t/m 1985, 245
  - -51.3 Wetenschappelijk Onderwijs Doelstellingen 1970/1971 Beleid w.o. 1971/1981 w.o. gericht op het buitenland Personen, die geen Nederlander zijn 1969 t/m 1978 Gespreksgroep Aansluiting Wetenschappelijk Onderwijs/Bedrijfsleven Academici & kleine en middelgrote ondernemingen 20-11-'81/1984 Gespreksgroep afgestudeerden letter en bedrijfsleven 27-10-'83/'85, 246